臺灣高雄地方法院刑事判決　　　　　　　　　　　　　九十三年度訴字第一二九五號
　　公　訴　人　臺灣高雄地方法院檢察署檢察官
　　被　　　告　甲○○
右列被告因違反毒品危害防制條例案件，經檢察官提起公訴（九十三年度毒偵字第一
九二號），及移
併案之犯罪事實為有罪之陳述，經本院告知簡式審判程序意旨，並聽取公訴人及被告
之意見後，合議裁定由受命法官獨任進行簡式審判程序審理，本院判決如左：
    主  文
甲○○連續施用第一級毒品，累犯，處有期徒刑捌月，扣案之殘留第一級毒品海洛因
之注射針筒壹支，沒收銷燬之；又連續施用第二級毒品，累犯，處有期徒刑肆月。應
執行有期徒刑拾月，扣案之殘留第一級毒品海洛因之注射針筒壹支，沒收銷燬之。
    事  實
一、甲○○曾於民國八十七年間因竊盜等案件，經本院以八十八年度易字第六八六號
    分別判處有期徒刑一年六月、七月，應執行有期徒刑二年確定，於八十八年九月
    十日入監執行，九十年二月六日假釋出監，至九十年六月二十八日保護管束期滿
    執行完畢。復因施用毒品案件，經本院以八十七年毒聲字第三五六號裁定送勒戒
    處所觀察勒戒後，認有繼續施用毒品傾向，再經以八十七年毒聲字第八六六號裁
    定送強制戒治，於八十八年七月十二日保護管束期滿，經臺灣高雄地方法院檢察
    署檢察官於八十八年八月六日，以八十八年度戒毒偵字第二一號為不起訴處分確
    定在案。
二、詎甲○○於前受強制戒治執行完畢釋放後五年以內，猶不知悔改，明知海洛因及
    安非他命業經公告為毒品危害防制條例第二條第二項所列管之第一、二級毒品，
    不得非法持有、施用，竟仍基於施用第一級毒品海洛因及第二級毒品安非他命之
    概括犯意，自九十三年三月初起至同年四月十二日十六時許止，在高雄縣彌陀鄉
    ○○村○○路二巷三六號住處內，以將海洛因摻水之溶液加入針筒注射之方式，
    連續施用第一級毒品海洛因多次，另以將安非他命置入吸食器內點燃而吸食含有
    第二級毒品安非他命成分氣體的方式，連續施用第二級毒品安非他命多次，嗣於
    （一）同年四月二日十五時三十分許，在高雄縣湖內鄉○○路與和平路口，因形
    跡可疑為警盤查，經其同意採集尿液送驗，（二）於同年四月十三日二十時三十
    分許，在高雄縣梓官鄉中崙村代天府廣場前，因形跡可疑為警盤查，經其同意採
    集尿液送驗，並當場扣得其所有之殘留海洛因之注射針筒一支，而查悉前情。
三、案經高雄縣政府警察局岡山分局及湖內分局報請臺灣高雄地方法院檢察署檢察官
    分別偵查起訴及移送併案審理。
    理  由
一、按本件被告甲○○所犯係死刑、無期徒刑、最輕本刑為三年以上有期徒刑以外之
    罪，其於準備程序就前揭被訴事實為有罪之陳述，經受命法官告知簡式審判程序
    之旨，並聽取其與公訴人之意見後，本院認無不得或不宜改依簡式審判程序進行
    之處，爰依刑事訴訟法第二百七十三條之一第一項、第二百八十四條之一，裁定
    本件由受命法官獨任進行簡式審判程序，合先敘明。
二、右揭連續施用第一級毒品海洛因及第二級毒品安非他命之犯罪事實，業據被告甲
    ○○於本院審理時供認不諱，且被告於九十三年四月二日十五時三十分許及同年
    四月十三日二十時三十分為警查獲當時所採集之尿液，經送檢驗結果，呈毒品嗎
    啡及甲基安非他命陽性反應，此分別有高雄縣政府衛生局九三煙檢字第六四○、
    六九○號煙毒尿液檢驗成績書二紙在卷可稽，另扣案之注射針筒一支經送請高雄
    醫學大學附設中和紀念醫院鑑定結果，呈海洛因陽性反應，亦有該院九十三年六
    月八日編號９３０６之４３號檢驗報告書一紙附卷可參。綜上，足認被告自白與
    證據相符，其確有連續施用第一級毒品海洛因及第二級毒品安非他命之犯行，洵
    堪認定。
三、按海洛因、安非他命，分別為毒品危害防制條例第二條第二項所稱之第一級、第
    二級毒品。次按犯毒品危害防制條例第十條第一項施用第一級毒品之罪者，檢察
    官應先將被告送勒戒處所觀察、勒戒，經觀察、勒戒後，認有繼續施用毒品傾向
    者，應由檢察官聲請法院裁定令入戒治處所施以強制戒治，強制戒治期滿或交付
    保護管束期滿，應由檢察官為不起訴之處分。觀察勒戒或強制戒治執行完畢釋放
    後，五年內再犯第十條之罪，檢察官應依一般刑事訴訟程序予以起訴論罪科刑。
    此觀諸毒品危害防制條例第二十條第一項、第二項、第二十三條規定自明。被告
    甲○○前既曾因施用毒品案件，經送勒戒處所觀察勒戒後，認有繼續施用毒品傾
    向，再經裁定令入戒治處所，施以強制戒治，於八十八年七月十二日保護管束期
    滿，經臺灣高雄地方法院檢察署檢察官於八十八年八月六日，以八十八年度戒毒
    偵字第二一號為不起訴處分確定在案，有該八十八年度戒毒偵字第二一號不起訴
    處分書附卷可稽，其於強制戒治執行完畢釋放後五年內再犯本件施用毒品案件，
    依前述規定應予論罪科刑。是核被告所為，係犯毒品危害防制條例第十條第一項
    、第二項之施用第一級、第二級毒品罪。被告施用第一級、第二級毒品前，持有
    第一級、第二級毒品之行為，為施用第一級、第二級毒品前之低度行為，應為施
    用第一級、第二級毒品之高度行為所吸收，不另論罪。被告先後多次施用海洛因
    及安非他命犯行，時間緊接，犯罪構成要件相同，顯係基於概括犯意為之，應依
    連續犯之規定論以一罪，並加重其刑。被告所犯上開二罪間，犯意各別、行為互
    殊，觸犯構成要件相異之罪名，自應分論併罰。又被告曾因竊盜等案件，經本院
    以八十八年度易字第六八六號分別判處有期徒刑一年六月、七月，應執行有期徒
    刑二年確定，於八十八年九月十日入監執行，九十年二月六日假釋出監，至九十
    年六月二十八日保護管束期滿執行完畢，有臺灣高雄地方法院檢察署刑案資料查
    註紀錄表及台灣高等法院被告全國前案紀錄表可按，其於有期徒刑執行完畢後，
    五年以內再犯有期徒刑以上之罪，為累犯，應依刑法第四十七條規定加重其刑，
    並遞加重之。爰審酌被告於前經觀察、勒戒及強制戒治執行完畢釋放後，仍未能
    徹底戒絕毒品，五年內再犯本件施用毒品罪，顯見其自制力不足，無法擺脫毒品
    ，未能體悟施用毒品對自己、家人造成之傷害及社會之負擔，惟念所犯施用毒品
    罪乃屬戕害自身身心健康行為，尚未對他人造成實害，其行為本身對社會所造成
    之危害並非直接，反社會性之程度應屬較低，且其犯後已坦認犯行，以及其犯罪
    動機、目的、手段、智識程度為國中畢業等一切情狀，分別量處如主文所示之刑
    ，並定應執行之刑，以資懲儆。
四、至扣案之注射針筒一支經本院送驗結果，確含海洛因成份之事實，亦如前述，其
    上既殘留海洛因殘渣，與該海洛因殘渣已無法分析剝離，應視同毒品，應依毒品
    危害防制條例第十八條第一項前段規定宣告沒收並銷燬之。
五、移送併辦部分之犯行即臺灣高雄地方法院檢察署九十三年度毒偵第三○三六號部
    分，雖未據公訴人起訴，然與前揭已起訴部分有連續犯之裁判上一罪關係，當為
    起訴效力所及，本院自應一併審理，附此敘明。
據上論斷，應依刑事訴訟法第二百七十三條之一第一項、第二百八十四條之一、第二
百九十九條第一項前段，毒品危害防制條例第十條第一項、第二項、第十八條第一項
前段，刑法第十一條前段、第五十六條、第四十七條、第七十條、第五十一條第五款
，判決如主文。
本案經檢察官乙○○到庭執行職務。
中      華      民      國    九十三    年      八      月     三十    日
                                  臺灣高雄地方法院刑事第八庭
                                      法  官    林意芳
右正本證明與原本無異。
如不服本判決，應於判決送達後十日內，向本院提出上訴狀。
                                      書記官    曾秀鳳
中      華      民      國    九十三    年      八      月   三十一    日
附錄本判決論罪科刑法條：
毒品危害防制條例第十條
施用第一級毒品者，處六月以上五年以下有期徒刑。
施用第二級毒品者，處三年以下有期徒刑。
